【裁判字號】    90,聲再,334
【裁判日期】    900629
【裁判案由】    聲請再審
【裁判全文】
臺灣高等法院刑事裁定                              九十年度聲再字第三三四號
    再審聲請人
    即受判決人  甲○○
                乙○○
右列聲請人因竊盜案件，對於本院九十年度上易字第一四六六號中華民國九十年五月
十七日確定判決（臺灣士林地方法院八十九年度易字第二四一號、臺灣士林地方法院
檢察署八十九年度偵字第二○八二號），聲請再審，本院裁定如左：
    主  文
再審之聲請駁回。
    理  由
一、聲請意旨詳如聲請狀影本（如附件）所載。
二、按刑事訴訟法第四百二十一條規定，不得上訴於第三審法院之案件，其經第二審
    法院確定之有罪判決，就足生影響於判決之重要證據漏未審酌，得聲請再審。惟
    所謂「足生影響於判決之重要證據漏未審酌」者，係指該證據業經法院予以調查
    或經聲請調查而未予調查，致於該確定判決中漏未加以審認，而該證據如經審酌
    ，則足生影響於該判決結果者，而為被告有利之判決而言。如當事人所提出之證
    據，縱加以審酌，仍不足以生影響於該判決結果者，或法院已加以調查，而本於
    論理法則、經驗法則，而為證據之取捨，不採為被告有利之認定者，則均不得據
    為再審之理由。
三、經查：聲請人與同案被告潘金陽連續攜帶兇器結夥三人竊電纜線之事實，已據其
    等三人於警訊、偵查中、原審初訊時供承不諱，並經證人林維照、李清泉、花金
    亮、遲尚斌等人證述綦詳，且有犯罪工具電纜剪七支及電纜線等物扣案可證，事
    證明確，原判決已就聲請人等所辯：渠等並未爬上電線桿以電纜剪剪電線，扣案
    之電纜線均係渠等至廢棄工廠、空屋或電線桿下檢拾而來，及警訊筆錄內容不實
    在等情節加以調查，並依調查證據所得，指駁所辯情節，而認定聲請人確有連續
    攜帶兇器結夥三人竊電纜線之犯行，其證據取捨，並無違背一般經驗法則及論理
    法則之情事。然本件並非以被告於警訊自白為唯一證據，已如前述，縱警員王申
    良、洪鴻銘、吳登源證述製作被告等人之警訊筆錄情節不一致，警方未就被告乙
    ○○、潘金陽警訊時錄音之程序瑕疵，及原判決未就證人陳金龍證詞不採之理由
    敘明，聲請人所提出之各節，尚不足以推翻原確定判決所憑以定罪之證據，亦即
    非屬足生影響於原判決之重要證據。故原確定判決縱使未於理由內詳加指駁，上
    開證據亦不足認定受判決人應受無罪、免訴或輕於原審所認定之罪名，依首揭之
    說明，自非屬重要證據漏未審酌。
四、綜上所述，聲請人所舉之各項理由，無非係對於原確定判決法院本於自由心證所
    認定之事實再行爭執，均非屬重要證據漏未審酌而得為聲請再審之事由。職此，
    聲請人依刑事訴訟法第四百二十一條聲請再審，為無理由，應予駁回。
據上論斷，應依刑事訴訟法第四百三十四條第一項，裁定如主文。
中      華      民      國     九十     年      六      月     廿九     日
                              臺灣高等法院刑事第十三庭
                                  審判長法  官  蔡    燉
                                        法  官  盧  彥  如
                                        法  官  李  春  地
右正本證明與原本無異。
不得抗告。
                          書記官  王  忠  良
中    華    民    國     九十     年        七      月        三        日


司法院資訊處製作；財團法人民間司法改革基金會備份。
